# 请教陈版主的关于BOT业务会计处理的问题

提问人：shangxiaqiusuo 时间：2013-11-12 11:34:19
陈老师您好！我现在对BOT业务的会计处理有几处不明白 1 、在建设期间，收入的确认金额是否应该包括两个部分：第一：按照收入或应收对价的公允价值；第二：未来特许经营的收益权的公允价值；如果包括第二个部分，那么在经营期间确认收入时，是不是有重复确认收入的嫌疑； 2 、第二在建设期间的会计分录是否仍然通过工程施工核算；

回答人：chenyiwei
1 、在BOT模式下，基础设施建造期间确认建造合同收入时，对应的对价就是金融资产或者无形资产的公允价值（与所提供的建造劳务的公允价值默认相等），因此不会出现你所说的“重复确认”的问题。 2 、日常核算的工程成本、毛利等仍可通过“工程施工”科目核算，但在确认所获得的对价（工程结算）时，对应的科目应当是长期应收款或者无形资产。如果建设期间尚无法合理区分这两部分对价的，可暂在“其他非流动资产”科目中记录，到工程完工并可以合理区分为这两部分之后，再分别转入金融资产和无形资产中。